臺灣臺中地方法院民事判決　94年度國字第6號
原　　　告　乙○○
訴訟代理人　張欽昌律師
被　　　告　台中縣豐原市公所
法定代理人　張分
訴訟代理人　許博堯律師
複　代理人　陳宏盈律師
被　　　告　行政院衛生署豐原醫院
法定代理人　陳進堂
被　　　告　丙○○
共　　　同
訴訟代理人　黃清濱律師
　　　　　　莊惠萍律師
上列當事人間國家賠償事件，本院於民國96年11月22日言詞辯
論終結，判決如下：
    主    文
被告豐原市公所應給付原告新台幣壹佰玖拾肆萬零肆佰玖拾肆元
，及其中新台幣壹佰柒拾肆萬捌仟貳佰參拾元，自民國94年5月
25日起，其中新台幣壹拾玖萬貳仟貳佰陸拾肆元，自民國95年11
月3日起，均至清償日止，均按年息百分之五計算之利息。
原告其餘之訴駁回。
訴訟費用由被告豐原市公所負擔百分之三十六，餘由原告負擔。
本判決原告勝訴部分，於原告以新台幣陸拾肆萬柒仟元為被告豐
原市公所供擔保後，得假執行；如被告豐原市公所以新台幣壹佰
玖拾肆萬零肆佰玖拾肆元為原告預供擔保，得免為假執行。
原告其餘假執行之聲請駁回。
    事實及理由
甲、程序方面：
一、按當事人喪失訴訟能力或法定代理人死亡或其代理權消滅者
    ，訴訟程序在有法定代理人或取得訴訟能力之本人，承受其
    訴訟以前當然停止；惟有訴訟代理人者不適用之；另承受訴
    訟人，於得為承受時，應即為承受之聲明；民事訴訟法第17
    0、173及第175條第1項分別定有明文。本件被告台中縣豐原
    市公所（下稱豐原市公所）之法定代理人於民國95年3月1日
    由甲○○已變更為張分，並由被告豐原市公所具狀聲明承
    受訴訟，有其提出之聲明承受訴訟狀及豐原市公所函影本各
    1件在卷可稽，經核與前開規定相符，應准其承受訴訟，合
    先敘明。
二、按訴狀送達後，原告不得將原訴變更或追加他訴，但請求之
    基礎事實同一者；擴張或減縮應受判決事項之聲明者，不在
    此限，民事訴訟法第255條第1項第2、3款定有明文。原告起
    訴時訴之聲明為請求被告豐原市公所給付新台幣（下同）
    174萬8230元及自起訴時之利息；嗣於95年10月30日提出民
    事追加暨擴張聲明狀，聲明: (1)被告豐原市公所、行政院衛
    生署豐原醫院（下稱豐原醫院）、丙○○應連帶給付原告
    535 萬0882元，及給付以下列方式計算之利息: 被告豐原
    市公所應給付原告，就前開金額中之174萬8230元部分，自
    起訴狀繕本送達翌日起算，就其餘360萬2652元部分，自追
    加擴張聲明狀送達翌日起算，均自清償日止，均按週年利率
    5%計算之利息、被告豐原醫院、丙○○應連帶給付原告，
    就前開金額，自追加擴張聲明狀送達翌日起算至清償日止，
    按週年利率5%計算之利息、被告中之1人給付前2款所定利
    息之一部或全部者，其他被告就該部分利息對原告同免給付
    義務；(2)願供擔保請准宣告假執行。核屬前述請求基礎事實
    同一之追加及擴張應受判決事項之聲明，故予准許，合先敘
    明。
乙、實體方面:
一、原告起訴主張：位於台中縣豐原市○○街與豐中路32巷路口
    旁之公有路燈（下稱系爭路燈）為被告豐原市公所負責設置
    與管理之公有公共設施，因被告豐原市公所疏於對系爭路燈
    管理、維護，致系爭路燈之玻璃燈罩，於93年11月8日下午6
    時10分許突然掉落，擊中當時立於系爭路燈旁之原告，使原
    告之左肩受有穿刺傷合併正中神經、尺神經，及鎖骨下動脈
    斷裂等傷害，原告因前開傷害，經送往被告豐原醫院治療，
    由該醫院所雇用之被告丙○○醫師負責診治、手術，因被告
    丙○○疏未為適當之診治行為，致前揭傷勢持續惡化，原告
    後於93年12月2日，改至財團法人長庚紀念醫院（林口）分
    院（下稱長庚醫院）接受治療，惟因前開傷勢嚴重，經手術
    治療及漫長復健，迄今原告左手臂外在大肌肉雖恢復，但仍
    呈收縮狀態，內在肌肉則未恢復，該等傷害已屬無法完全治
    癒，遺有精細動作功能障礙，故原告就此得主張醫療費用15
    萬8855元、減少勞動能力損害369萬2027元、精神慰撫金150
    萬元，為此爰依國家賠償法第3條第1項、民法第184條第1項
    前段、第2項、第188條第1項、第193條、第227條及第185條
    之規定提起本訴等語。並聲明: (1)被告豐原市公所、豐原醫
    院、丙○○應連帶給付原告535萬0882元，及給付以下列方
    式計算之利息: 被告豐原市公所應給付原告，就前開金額
    中之174萬8230元部分，自起訴狀繕本送達翌日（即94年5月
    25日）起算，就其餘360萬2652元部分，自追加擴張聲明狀
    繕本送達翌日（即95年11月3日）起算，均自清償日止，均
    按週年利率5%計算之利息、被告豐原醫院、丙○○應連帶
    給付原告，就前開金額，自追加擴張聲明狀送達翌日起算至
    清償日止，按週年利率5%計算之利息、被告中之1人給付
    前2款所定利息之一部或全部者，其他被告就該部分利息對
    原告同免給付義務；(2)願供擔保請准宣告假執行。
二、被告豐原市公所則以：原告遭系爭路燈玻璃燈罩砸傷之際，
    該路段正由訴外人豐盟有線電視股份有限公司（下稱豐盟公
    司）委託訴外人大舜聯通股份有限公司（下稱大舜公司）進
    行挖掘道路埋設地下管線工程，系爭路燈玻璃燈罩傷人事件
    ，實乃豐盟公司外包商之挖土機司機施工不慎，碰撞系爭路
    燈玻璃燈罩致其破裂因而掉落，且由該燈罩之螺絲並未脫落
    更可證係因外力撞擊造成掉落；原告雖受有前揭傷害，惟目
    前之癱瘓萎縮似為被告豐原醫院醫師即被告丙○○之醫療疏
    失所造成；另原告請求減少勞動能力損害部分，其計算依據
    及方式於法未合，精神慰撫金部分過高；而被告豐原醫院、
    丙○○則以: 被告丙○○並無醫療疏失，依行政院衛生署衛
    署字第0950217386號函檢送之鑑定書所述，於施行傷口清創
    及縫合手術過程中，未發現有無法控制之出血，且原告自受
    傷後，左上肢亦無呈現缺血症狀，依醫療常規自無需施以血
    管探測，故未施以鎖骨下動脈修補手術並無疏失，且神經功
    能檢查之確定性，通常須在神經受傷後3至4週方能顯現，故
    被告丙○○受限於當時客觀因素，無法確定損傷神經及其部
    位，自無法會診神經科，進而決定是否施以正中神經、尺神
    經縫合手術。而臂神經叢受損縱使於正確時間施行再完美之
    手術，仍無法避免遺有精細動作功能障礙，此為疾病本身癒
    後不佳使然，退萬步言之，縱被告丙○○處置不當，然因臂
    神經叢受損之術後必遺有精細動作功能障礙，手術時間或手
    術成功與否均不會改變此結果，則原告目前遺有精細動作功
    能障礙，顯與被告丙○○之行為間無因果關係，自無該當民
    法第184條侵權行為之規定，則被告豐原醫院亦無依民法第
    188 條與被告丙○○連帶負損害賠償責任、或依民法第227
    條負債務不履行之損害賠償責任；縱原告得依此請求，惟其
    請求減少勞動能力之損害及精神慰撫金之金額均過高等語資
    為抗辯。並均聲明：(1)判決駁回原告之訴；(2)如受不利判決
    ，願供擔保請准宣告免為假執行。
三、本件原告主張：原告於93年11月8日下午6時10分，遭被告豐
    原市公所所管理，位於台中縣豐原市○○街與豐中路32巷口
    路旁之系爭路燈之玻璃燈罩落下擊中，原告受有左肩穿刺傷
    合併正中神經、尺神經及鎖骨下動脈斷烈之傷害，為被告所
    不爭執，並有原告所提出之路燈現場照片1份、行政院生署
    豐原醫院診斷證明書2份、長康紀念醫院診斷證明書2份，在
    卷可稽，自堪信為真實。原告復主張其受傷係因被告豐原市
    公所疏於對系爭路燈管理、維護，致系爭路燈之玻璃燈罩，
    於93年11月8日下午6時10分許突然掉落，擊中當時立於系爭
    路燈旁之原告，使原告之左肩受有穿刺傷合併正中神經、尺
    神經，及鎖骨下動脈斷裂等傷害，原告因前開傷害，經送往
    被告豐原醫院治療，由該醫院所雇用之被告丙○○醫師負責
    診治、手術，因被告丙○○疏未為適當之診治行為，致前揭
    傷勢持續惡化，原告後於93年12月2日，改至財團法人長庚
    醫院接受治療，惟因前開傷勢嚴重，經手術治療及漫長復健
    ，迄今原告左手臂外在大肌肉雖恢復，但仍呈收縮狀態，內
    在肌肉則未恢復，該等傷害已屬無法完全治癒，遺有精細動
    作功能障礙，被告三人應負連帶賠償責任等語，惟被告三人
    分別以前詞置辯，是本件所應審究者為：就原告所受之傷害
    何人應負損害賠償責任？原告所得請求賠償之數額為何？茲
    分述於下：
  (一)按公有公共設施因設置或管理有欠缺，致人民生命、身體或
    財產受損害者，國家應負損害賠償責任。前項情形，就損害
    原因有應負責任之人時，賠償義務機關對之有求償權。國家
    賠償法第3條定有明文。又「國家賠償法第3條所定之國家賠
    償責任，係採無過失主義，即以該公共設施之設置或管理有
    欠缺，並因此欠缺致人民受有損害為其構成要件，非以管理
    或設置機關有過失為必要。」最高法院73年台上字第3938
    號判例及85年台上字第2776號判例分別著明其旨可參。經查
    ：
  1.本件原告於93年11月8日下午6時10分，遭被告豐原市公所所
    管理，位於台中縣豐原市○○街與豐中路32巷口路旁之系爭
    路燈之玻璃燈罩擊中而受傷，且系爭路燈之玻璃燈罩落下，
    係因破損而被告豐原市公所未及時修復所致，亦為被告豐原
    市公所所不爭執，原告所受前述傷害，與被告豐原市公所管
    理維護路燈不當，有因果關係甚明，依前述規定，被告豐原
    市公所對於原告所受之前述傷害，不論其有無過失，均應負
    賠償之責任無誤；被告豐原市公所雖辯稱：本件路燈之燈罩
    掉落之原因，係訴外人大舜公司之司機於93年11月1日至4日
    ，施行挖掘道路埋設地下管線工程期間，不慎以外力撞擊燈
    罩所致，非因螺絲鬆脫所致．．．云云。惟查原告係因被告
    豐原市公所負責設置、管理之路燈燈罩掉落而被擊傷，則參
    諸上揭判例意旨，縱認被告豐原市公所上開辯詞屬實，亦僅
    被告豐原市公所得否向第三人求償之問題，其所辯情節縱然
    屬實，亦無減於被告豐原市公所於本件應負之賠償責任，被
    告豐原市公所辯稱：其就原告所受傷害不負賠償責任，自無
    可採。
  2.原告雖另主張：其因前開傷害，經送往被告豐原醫院治療，
    由該醫院所雇用之被告丙○○醫師負責診治、手術，因被告
    丙○○疏未為適當之診治行為，致前揭傷勢持續惡化，致其
    傷加劇，乃於93年12月2日，改至長庚醫院接受治療，惟因
    前開傷勢嚴重，經手術治療及漫長復健，迄今原告左手臂外
    在大肌肉雖恢復，但仍呈收縮狀態，內在肌肉則未恢復，該
    等傷害已屬無法完全治癒，遺有精細動作功能障礙，被告丙
    ○○、豐原醫院亦應與被告豐原市公所連帶負賠償之責云云
    ，惟原告之上開主張，業為被告豐原醫院、被告丙○○所否
    認，原告就其主張復未能舉證以實其說，尚難遽採；且被告
    丙○○抗辯：93年11月8日，原告於下午6時由救護車送至被
    告豐原醫院急診室，當時鎖骨有處深部撕裂傷約3x1x 4公分
    ，原告主訴嚴重疼痛並感左手麻刺感，緊急傷口清創止血後
    住院觀察續治療。同日住院後左鎖骨嚴重疼痛並感左手麻刺
    感仍存，探視原告並安排於93年11月9日，行傷口清創並縫
    合手術，因傷口深及肌肉層所以也懷疑臂神經叢有損傷。於
    93年11月9日（手術日）早上10點左右，局部麻醉行傷口清
    創並縫合手術，原告術後傷口疼痛及左手麻刺感仍存，但抓
    、握及手指夾紙張反應良好，告知原告因傷口深及肌肉層，
    也會造成週邊淋巴水腫引起手麻刺感，但仍不可忽視臂神經
    叢會受損傷（原告傷口癒合良好左手麻刺感會減低，若症狀
    未改善則不排除臂神經叢受損）；於93年11月10日（手術後
    第1日）原告術後傷口外觀乾淨，可自行下床活動，但傷口
    疼痛及左手麻刺感仍存，抓、握及手指夾紙張等運動功能反
    應良好，告知原告若出院後必須要回神經科門診及復建科門
    診追縱。於93年11月11日（手術後第2日），原告術後傷口
    外觀乾淨，可自行下床活動，但傷口疼痛較改善，左手麻刺
    感仍存，抓、握及手指夾紙張等運動功能反應良好，告知原
    告明天出院，並協助預約神經內科門診追蹤。於同年11月12
    日（手術後第3日）原告術後傷口外觀乾淨，可自行下床活
    動，左手麻刺感仍存，傷口癒合情形良好，疼痛也較改善，
    允許出院，並安排下午神經內科門診追蹤。於同日豐原醫院
    神經內科門診追蹤。於93年11月15日，在豐原醫院復建科安
    排原告復建治療。同年11月22日，由豐原醫院神經內科安排
    原告受傷10日後之神經傳導速度檢查（一般神經損傷後需10
    日以上，神經傳導速度檢查才能正確反應損傷程度）。於同
    年11月25日，神經傳導速度檢查顯示左臂神經叢損傷。於93
    年12月3日，經豐原醫院轉介原告至長庚醫院整形外科莊垂
    慶醫師處進行神經重建手術（神經重建術需高度次專科技術
    ，莊醫師為國內首屈一指專家）。於同年12月24日，原告術
    後持續於豐原醫院復建治療，現仍門診治療中等治療摘要過
    程，為原告所不爭執，並有被告豐原醫院所提山原告病歷1
    份、摘要報告1份，在卷可稽。又經本院檢具原告於豐原醫
    院及長庚醫院就診之病歷及相關資料，檢送行政院衛生署醫
    事鑑定審議委員會鑑定，該會亦鑑定：神經功能檢查之確定
    性通常須在神經受傷後3至4周方能顯現，因此被告丙○○當
    時既限於客觀因素無法確定損傷神經及其部位，自無法安排
    會診神經科，進而決定是否施以正中神經、尺神經縫合手術
    ，僅能先施以清創及縫合手術，避免傷口發炎感染，並無不
    當，亦有該署衛署字第0950217386號函檢送之鑑定書1份，
    在卷可參，是被告丙○○辯稱：其就原告之醫治過程，並無
    疏失，應屬可採。又原告所受傷害係遭外力所致，並非丙○
    ○施救過程所造成，原告所受損害與丙○○施救之行為，並
    無因果關係，自堪認定。是被告丙○○就原告所受傷害既無
    醫療疏失，且原告所受損害亦非被告丙○○施救行為所致，
    丙○○對原告所受損害，本不負賠償責任，被告豐原醫院自
    亦無基於僱佣人地位而應負連帶賠償之義務，原告主張被告
    丙○○、豐原醫院就其所受損害，應依民法第227條、第184
    條第1項、前段、第2項第185條、第188條規定，負連帶賠償
    之責，於法無據。
  (二)按公有公共設施因設置或管理有欠缺，致人民生命、身體或
    財產受損害者，國家應負損害賠償責任。前項情形，就損害
    原因有應負責任之人時，賠償義務機關對之有求償權。國家
    賠償法第3條定有明文。又不法侵害他人之身體或健康者，
    對於被害人因此喪失或減少勞動能力，或增加生活上之需要
    時，應負損害賠償責任；不法侵害他人之身體、健康、名譽
    、自由、信用、隱私、貞操，或不法侵害其他人格法益而情
    節重大者，被害人雖非財產上之損害，亦得請求賠償相當之
    金額。民法第191條之2前段、第193條第1項、第195條第1項
    前段，亦分別定有明文。本件原告因被告豐原市公所負責設
    置、管理之路燈燈罩掉落而被擊傷，受有損害，原告請求被
    告豐原市公所賠償，於法有據，茲就原告請求賠償之內容審
    究如下：
  1.醫療費用部分：本件原告主張其因本件傷害，支出醫療費15
    萬8855元云云，惟為被告豐原市公所所否認，經本院向豐原
    醫院及長康醫院函詢原告因本件傷害就之支出費用，原告於
    93年11月8日至94年4月20日，在豐原醫院就診，僅自費支付
    8325元，有豐原醫院函文1份，在卷可稽；而原告於93年12
    月2日，至94年9月23日，在長庚醫院（含台北長庚醫院及林
    口長庚醫院）就診，僅自費支出1萬8350元，亦有長庚醫院
    函文1份，在卷可參，以上合計原告計支付2萬6675元醫療費
    用，此部分支付原告請求被告豐原市公所賠償，自屬有據；
    至於原告主張由全民健康保險局因全民健康保險支付之13
    萬2180元，亦屬原告所受損害，被告豐原醫院亦應賠償云云
    。惟查：系爭由全民健康保險局所支付之醫療費用，非由原
    告所支付，本屬事實，而全民健康保險本屬社會保險之一種
    ，其非屬一般財產或人身保險，其乃因國家政策所需，為保
    障全民就醫權利所設之保險制度，其保障之對象為全國人民
    ，參與投保之人亦是全國人民，全民得因全民健保制度而就
    醫，對他人施加損害行為之人，亦因全民健康保險制度，就
    加害行為造成全民健康保險局給付部分，亦同為免責，是除
    有特別規定求償權外，全民健康保險之給付，全民健康保險
    局就加害人並無保險代位求償權，即原告所受損害之醫療給
    付，就非原告支付部分，因原告並無任何支付，形同受到補
    償而無損失，全民健康保險局亦因全民健康保險屬社會保險
    ，對加害人亦無保險代位求償權，是原告就全民健康保險局
    所給付之部分，自不得謂該給付亦屬原告損失，被告豐原市
    公所仍有填補義務，是原告請求被告豐原市公所賠償該13萬
    2180元部分費用，於法無據。
  2.減少工作能力部分：按當事人已證明受有損害而不能證明其
    數額或證明顯有重大困難者，法院應審酌一切情況，依所得
    心證定其數額。民事訴訟法第222條第2項定明文。本件原告
    主張其因本事件受傷，其左肩因系爭路燈玻璃燈罩之掉落而
    受有穿刺傷合併正中神經、尺神經，及鎖骨下動脈斷裂等傷
    害，並因此傷害導致目前原告的手臂癱瘓萎縮等情，已如前
    述，又原告手臂所受傷勢，就其機能有所損害，經本院函請
    台灣大學醫學院附設醫院鑑定結果：原告手臂左側正中神經
    及尺神經之運動與感覺神經反應幅度仍有嚴重減損，其支配
    之肌肉亦有明顯神經受損證據，顯示神經恢復不理想，佐證
    目前之手腕手部無力與萎縮是來自於原本之神經損傷，且依
    其損傷程度，比照勞工保險殘廢給付標準之規定，手腕臂屈
    肌力喪失，符合第90項之「一上肢三大關節中有一大關節遺
    存顯著運動障害」（屬第十一級殘廢）；其手指萎縮無力，
    應可符合肢體障害第101項之「一手五指均喪失機能者」之
    標準（屬第八等級殘廢），兩項合併升等為第七級殘廢。有
    該院96年8月27日校附醫祕字第0960002572號函文及鑑定報
    告各1份，在卷可稽。是原告主張其所受傷害，已使手臂喪
    失部分機能，工作能力有所減損，自屬可採。又原告手臂能
    受損依法已達勞工保險殘廢給付標準第七級殘廢（減損程度
    為百分之六十九點二一），原告請求其工作能力減損，依上
    開給付標準第九級計算損失程度（減損程度為百分之五十三
    點八三），自應允許。再者，原告工作能力，客觀上固有所
    減損，惟原告非完全喪失工作能力，其就餘工作能力，原告
    仍能受僱於他人而收取工資，其取得之工資，可能低於原來
    薪資，亦可能高於原來之薪資，原告就其實際因工作能力減
    損，並無法實質證明，是原告基於工作能力之減損，請求被
    告豐原市工所，按減損比例，依霍夫曼計算式，作一次給付
    ，其工作能力減損，本院認月薪資應依受傷害時行政院所公
    告之基本工資1萬5840元，作為請求依據方屬合理，此參諸
    本件原告受傷後迄今，仍受僱於原雇主中連貨運股份有限公
    司，且雇主中連貨運股份有限公司基於原告係因公受傷，對
    原告已採新進人員保障方式，按月給付原告3萬2000元工資
    ，有中連貨運股份有限公司96年10月24日函文1份，在卷可
    稽，原告主張其工作能力客觀減損部分，仍應依每月3萬200
    0元按減損比例計算損失，難符公平，是原告每月損害額為
    8527元（1萬5840元x0.5383=8527元，元以下四捨五入）。
    按原告為57年11月29日出生，自上開受傷之日93年11月8日
    翌日93年11月9日起算，至原告年滿60歲之退休年齡即117
    年11月28日，尚有288個月又20日之工作期間，依霍夫曼計
    算法，扣除依法定利率計算之中間利息，原告可請求被告一
    次給付因減少勞動能力所致將來損害之賠償金額288個月部
    分為161萬123 9元整（每月損失8527元×288個月之霍夫曼
    係數188.000000 00=0000000元），另20日部分為2580元（
    即289個月係數189.00000000減288個月係數188.00000000，
    再乘以8527元，再乘3分之2），是原告得請求被告豐原市公
    所賠償勞動能力減損部分為161萬3819元（161萬1239元+258
    0元）原告逾此部分之請求，尚屬無據。
  3.精神慰撫金部分：本件原告因被告豐原市公所管理不當致其
    左肩受有穿刺傷，合併正中神經、尺神經，及鎖骨下動脈斷
    裂等傷害，精神上自受有痛苦，按原告為貨車司機，月薪約
    3萬2000元，而被告豐原市公所為地方自治機關，依法負無
    過失賠償責任，本院審酌上開原告所受傷勢及兩造之身分、
    地位、經濟能力等情，認原告請求被告賠償其精神慰撫金
    150萬元，顯屬過高，應酌減至30萬元為適當，原告逾此範
    圍之請求，則屬無據。
  4.基上所述，本件原告因被告過失行為所受損害總額為194萬
    494元（26675元+0000000元+300000元=0000000元）。
四、綜上所述，原告基於上開國家賠償法所規定國家賠償請求權
    之法律關係，請求被告豐原市公所給付194萬494元，及其中
    174萬8230元部分，自起訴狀繕本送達翌日（即94年5月25
    日）起算，就其餘19萬2264元部分，自追加擴張聲明狀繕本
    送達翌日（即95年11月3日）起算，均自清償日止，均按年
    息百分之五計算之利息，為有理由，應予准許；惟逾此部分
    之請求，則無理由，應予駁回。
五、本件原告勝訴部分，原告及被告豐原市公所均陳明願供擔保
    請准宣告假執行，及免為假執行宣告，經核無不符，爰酌定
    相當擔保金額，均准許之。至於原告敗訴部分，其假執行之
    聲請，失所附麗，應併駁回之。
六、本件事實已臻明確，兩造其餘攻擊、防禦方法及主張，經審
    酌後，均與結論無涉，爰不一一贅述，附此敘明。
丙、訴訟費用負擔及假執行宣告之依據：民事訴訟法第79條、第
    390條第2項、第392條。
中　　華　　民　　國　　96　　年　　12 　月　　21 　日
                  民事第二庭    法  官  涂秀玲
正本係照原本作成。
如對本判決上訴，須於判決送達後20日內向本院提出上訴狀。
中　　華　　民　　國　　96　　年　　12　　月　　21 　日
                                書記官
